臺灣士林地方法院民事裁定
110年度消債清字第123號
債  務  人  李宇硯（原名李武宏）
代  理  人  謝杏奇律師
上列債務人聲請清算事件，本院裁定如下：
    主  文
債務人李宇硯（原名李武宏）自民國一百一十一年七月二十八日
十七時起開始清算程序。
命司法事務官進行本件清算程序。
    理  由
一、按債務人不能清償債務或有不能清償之虞者，得依本條例所
    定更生或清算程序，清理其債務；債務人對於金融機構負債
    務者，在聲請更生或清算前，應向最大債權金融機構請求協
    商債務清償方案，或向其住、居所地之法院或鄉、鎮、市、
    區調解委員會聲請債務清理之調解；消費者債務清理條例（
    下稱消債條例）第3條、第151條第1項分別定有明文。又法
    院開始清算程序之裁定，應載明其年、月、日、時，並即時
    發生效力；法院裁定開始更生或清算程序後，得命司法事務
    官進行更生或清算程序；必要時，得選任律師、會計師或其
    他適當之自然人或法人一人為監督人或管理人；復為消債條
    例第83條第1項、第16條第1項所明定。
二、本件聲請意旨略以：其有不能清償債務之虞，前已向本院聲
    請債務清理之調解，惟調解不成立；其復未經法院裁定開始
    更生程序或許可和解或宣告破產，爰依法聲請清算等語。
三、查債務人主張之上開事實，業據其提出債務人戶籍謄本（見
    本院卷第46至48頁）、財團法人金融聯合徵信中心當事人綜
    合信用報告暨前置協商專用債權人清冊（見本院110年度司
    消債調字第344號卷【下稱消債調卷】第8至9頁）、民國108
     至109 年度綜合所得稅各類所得資料清單及全國財產稅總
    歸戶財產查詢清單（見消債調卷第10至12頁）、調解不成立
    證明書（見消債調卷第110頁）、勞工保險被保險人投保資
    料表（見本院卷第40頁）、中華民國人壽保險商業同業公會
    投保查詢資料（見本院卷第52頁）等件為證。又債務人居住
    在新北市，其名下無不動產（見本院卷第34頁、第68頁及第
    70頁），自陳其於108年10月至110年10月15日期間從事油漆
    或鐵工，四處打零工為生，每月收入約新臺幣（下同）20,0
    00元（見消債調卷第4頁、本院卷第32頁），自110年10月15
    日起則於財團法人台北市義和堂擔任兼職人員每日薪資約1,
    000元（見本院卷第32頁、第36頁），其於110年11月至111
    年3月間平均薪資約為20,600元【計算式：（22,000元＋22,0
    00元＋21,000元＋15,000元＋23,000元）÷5＝20,600元】；又其
    主張每月必要生活支出費用為15,050元（見消債調卷第4頁
    背面），故其每月可支配所得僅為5,550元（計算式：20,60
    0元-15,050元＝5,550元）；則以債務人陳報之債權總額已達
    9,358,957元（見消債調卷第5頁）觀之，綜合評估債務人財
    產、信用及勞力等狀況，債務人確有不能清償債務之虞之情
    事。此外，復查無消債條例第6條第3項、第8條或第82條第2
    項所定駁回清算聲請之事由存在，則債務人聲請清算，應屬
    有據。依上開說明，應予開始清算程序，並命司法事務官進
    行本件清算程序。
四、爰裁定如主文。
中　　華　　民　　國　　111 　年　　7 　　月　　28　　日
                  民事第三庭法　官  陳菊珍
以上正本係照原本作成。
不得抗告。
中　　華　　民　　國　　111 　年　　7 　　月　　28　　日
                            書記官　曹永瑄